【裁判字號】    89,上易,21
【裁判日期】    890125
【裁判案由】    違反毒品危害防制條例
【裁判全文】
臺灣高等法院高雄分院刑事判決    八十九年度上易字第二一號
    上訴人
    即被告    乙○○
右上訴人因違反毒品危害防制條例案件，不服臺灣屏東地方法院八十八年度易字第一
二九二號中華民國八十八年十月廿二日第一審判決（起訴案號：臺灣屏東地方法院檢
察署八十八年度偵字第五○五八號），提起上訴，本院判決如左：
      主      文
上訴駁回。
      事實及理由
一、本案經本院審理結果，認第一審判決認事、用法及量刑均無不當，應予維持，並
    引用第一審判決書記載之事實、証据及理由如附件。
二、本院審理時上訴人乙○○仍坦承有施用第二級毒品安非他命等語不諱（見八十九
    年一月十八日本院審判筆錄），並有第二級毒品十八點六公克扣案可資佐証，其
    上訴指摘原判決量刑過重，為無理由，應予駁回。
三、據上論斷，應依刑事訴訟法第三百七十三條、第三百六十八條，判決如主文。
本案經檢察官邱榮藏到庭執行職務。
中    華民    國     八十九     年       一       月     二十五   日
                              臺灣高等法院高雄分院刑事第九庭
                                  審判長法官  張甲松
                                        法官  任森銓
                                        法官  張盛喜
右正本證甲與原本無異。
不得上訴。
                                      書記官  鄭翠芬
中    華    民    國     八十九     年       一       月    二十七    日
附錄本判決論罪之法條：
毒品危害防制條例第十條第二項：
施用第二級毒品者，處三年以下有期徒刑。
                                                                        Ｄ
附件：
臺灣屏東地方法院刑事判決                        八十八年度易字第一二九二號
    公  訴  人  臺灣屏東地方法院檢察署檢察官
    被      告  乙○○  男四十歲（民國○○○年○月○○○日生）
                        住桃園市○○路四九六巷六弄一號
                        送臺灣屏東監獄附設戒治所
                        身分證統一編號：Ｚ000000000號
右列被告因違反毒品危害防制條例案件，經檢察官提起公訴（八十八年度偵字第五０
五八號），本院判決如左：
       主  文
乙○○連續施用第二級毒品，累犯處有期徒刑陸月，如易科罰金以佰元折算壹日。
扣案之安非他命拾捌點陸公克沒收銷燬之。
       事  實
一、乙○○有多次違反麻醉藥品管理條例犯行，最近一次係於八十五年間經本院以八
    十五年易字第二二０六號判處有期徒刑六月於八十七年三月四日執行完畢前因涉
    嫌施用毒品，經依本院以八十七年度毒聲字二九０號裁定屏東看守所觀察、勒戒
    後，認無繼續施用毒品傾向，經臺灣屏東地方法院檢察署檢察官於同年八月三十
    一日以八十七年度偵字第五一九七號為不起訴處分確定。惟查被告又基於概括犯
    意，自八十八年四月間起至同年七月十四日止，連續在屏東縣內埔鄉○○路七四
    號等處施用第二級毒品安非他命，為警於七月十五日在屏東縣內埔鄉內田村崇文
    巷四八號前查獲，並扣得第二級毒品安非他命十八點六公克等物，經本院以八十
    八年度毒聲字第一四九一號裁定送屏東看守所附設勒戒所觀察、勒戒後，有繼續
    施用毒品傾向。
二、案經屏東縣警察局內埔分局移送臺灣屏東地方法院檢察署檢察官偵查起訴。
       理  由
一、右開事實，業經被告乙○○自白不諱，且有第二級毒品十八點六公克扣案為憑，
    有扣案物品清單一紙附卷可稽，又被告尿液經送驗結果為安非他命陽性反應，有
    屏東縣衛生局八十八年七月三十日屏縣衛檢六字第八八０二六五號煙毒及麻醉藥
    品類委託檢驗結果通知書一紙附卷可稽，又被告前因施用毒品案件，經本院以八
    十七年度毒聲字第二九０號裁定送觀察、勒戒後，認無繼續施用毒品之傾向，由
    檢察官於同年八月三十一日以八十七年度偵字第五一九七號不起訴處分確定，有
    不起訴處分書在卷足憑。
    本件被告再度施用第二級毒品安非他命，經檢察官聲請本院以八十八年度毒聲字
    第一四九一號裁定將其送觀察勒戒後，認有繼續施用毒品之傾向等情，亦有有臺
    灣屏東看守所附設勒戒所八十八年八月三日屏所金衛字第一四九一號函送之證甲
    書一份附卷可參，另有裁定書、聲請書、執行指揮書在卷足憑，其於五年內再犯
    毒品危害防制條例第十條之罪，事證甲確，被告犯行堪予認定。
二、查安非他命係毒品危害防制條例第二條第二項第二款所定之第二級毒品，核被告
    所為，係犯毒品危害防制條例第十條第二項施用第二級毒品罪，其持有第二級毒
    品之犯行，已被其施用第二級毒品之高度行為所吸收，不另論罪。被告先後多次
    施用第二級毒品犯行，時間緊接，方法相同，所犯構成要件同一之罪名，顯係基
    於概括犯意為之，均係連續犯，應均依刑法第五十六條之規定，以一罪論並加重
    其刑。又被告有多次違反麻醉藥品管理條例犯行，最近一次係於八十五年間經本
    院判處有期徒刑六月於八十七年三月四日執行完畢，五年內再犯本罪，為累犯應
    依刑法第四十七條規定加重。茲審酌被告多次施用第二級毒品之犯罪目的、手段
    、其行為戕害自身健康，犯後坦承犯行不諱態度良好等一切情狀，爰量處如主文
    所示之刑，並諭知易科罰金折算標準。
    扣案之安非他命十八點六公克為毒品應依同條例第十八條第一項宣告沒收銷燬之
三、據上論斷，應依刑事訴訟法第二百九十九條第一項前段，毒品危害防制條例第十
    條第二項、第十八條第一項，刑法第十一條前段、第五十六條、第四十一條，第
    四十七條，罰金罰鍰提高標準條例第二條，判決如主文。
本案經檢察官廖春堅到庭執行職務
中      華      民      國      八十八      年    十    月    二十二    日
                                      臺灣屏東地方法院刑事第一庭
   法  官    羅心芳
右正本證甲與原本無異。
對於本判決如有不服應於收受送達後十日內向本院提出上訴書狀上訴於台灣高等法院
高雄分院並按他造當事人之人數附具繕本。
                                          書記官   張福山
中      華      民      國      八十八      年    十    月    二十二    日
毒品危害防制條例第十條第二項：
    施用第二級毒品者，處三年以下有期徒刑。


司法院資訊處製作；財團法人民間司法改革基金會備份。
